resources/ru_RU.aff
FLAG long
PFX sZ Y 33
PFX sZ 0 с [^бвгджзлмпстчш] "с", кроме б, в, г, д, ж, з, л, м, п, с, т, ч, ш
PFX sZ 0 с [б][^елрь] "с" перед б, исключая "бе", "бл", "бр", "бь"
PFX sZ 0 с [б][е][^р] "с" перед "бер"
PFX sZ 0 с блю[^длс] "с" перед "блю"
PFX sZ 0 с [б][р][^а] "с" перед "бра"
PFX sZ 0 с [в][^ль] "с" перед в, исключая "вл", "вь"
PFX sZ 0 с [г][^н] "с" перед г, исключая "гн"
PFX sZ 0 с [д][^р] "с" перед д, исключая "др"
PFX sZ 0 с [ж][^гжмн] "с" перед ж, исключая "жг", "жж", "жм", "жн"
PFX sZ 0 с [з][^во] "с" перед з, исключая "зв", "зо"
PFX sZ 0 с [л][^ь] "с" перед л, исключая "ль"
PFX sZ 0 с [м][^н] "с" перед м, исключая "мн"
PFX sZ 0 с [п][^рь] "с" перед п, исключая "пр", "пь"
PFX sZ 0 с [с][^л] "с" перед с, исключая "сл"
PFX sZ 0 с [т][^р] "с" перед т, исключая "тр"
PFX sZ 0 с [ч][^тл] "с" перед ч, исключая "чт", "чл"
PFX sZ 0 с [ш][^ль] "с" перед ш, исключая "шл", "шь"
PFX sZ 0 со [б][ь] 
PFX sZ 0 со [б][ер] 
PFX sZ 0 со блю[длс] 
PFX sZ 0 со [в][ь] 
PFX sZ 0 со [в][л] 
PFX sZ 0 со [г][н] 
PFX sZ 0 со [д][р] 
PFX sZ 0 со [ж][гжмн] , сожжем; сжать --> сожну, сожму
PFX sZ 0 со [з][во] 
PFX sZ 0 со [л][ь] 
PFX sZ 0 со [м][н] 
PFX sZ 0 со [п][рь] ; спить --> сопью
PFX sZ 0 со [с][л] 
PFX sZ 0 со [т][р] 
PFX sZ 0 со [ч][тл] 
PFX sZ 0 со [ш][ль] ; сшить --> сошью

PFX tM Y 1
PFX tM 0 само . "само"

PFX TA Y 1
PFX TA 0 сверх . "сверх"

PFX Tn Y 1
PFX Tn 0 свободно . "свободно"

PFX tP Y 1
PFX tP 0 свято . "свято"

PFX sh Y 1
PFX sh 0 северо . "северо"

PFX sd Y 1
PFX sd 0 слабо . "слабо"

PFX TB Y 1
PFX TB 0 со . "со"

PFX Tb Y 1
PFX Tb 0 соз . "соз"

PFX TP Y 1
PFX TP 0 соот . "со" и "от" совместно

PFX TC Y 1
PFX TC 0 сопри . "со" и "при" совместно

PFX Tw Y 1
PFX Tw 0 спо . "с" и "по" совместно

PFX tQ Y 1
PFX tQ 0 средне . "средне"

PFX tR Y 1
PFX tR 0 старо . "старо"

PFX TD Y 1
PFX TD 0 стерео . "стерео"

PFX TE Y 1
PFX TE 0 супер . "супер"

PFX sr Y 1
PFX sr 0 теле . "теле"

PFX tW Y 1
PFX tW 0 термо . "термо"

PFX tJ Y 1
PFX tJ 0 транс . "транс"

PFX TF Y 1
PFX TF 0 у . "у"

PFX tG Y 1
PFX tG 0 узко . "узко"

PFX TG Y 1
PFX TG 0 ультра . "ультра"

PFX sy Y 1
PFX sy 0 фото . "фото"

PFX TH Y 2
PFX TH 0 черес [кпстфхцчшщ] "черес" перед глухими согласными
PFX TH 0 через [бвгджзйлмнраеиоуыэюя] "через" перед звонкими согласными и гласными

PFX TI Y 2
PFX TI 0 чрес [кпстфхцчшщ] "чрес" перед глухими согласными
PFX TI 0 чрез [бвгджзйлмнраеиоуыэюя] "чрез" перед звонкими согласными и гласными

PFX so Y 1
PFX so 0 электро . "электро"

PFX si Y 1
PFX si 0 южно . "южно"
